臺灣高雄地方法院刑事判決　　　　　　　96年度訴字第3287號
公　訴　人　臺灣高雄地方法院檢察署檢察官
被　　　告　甲○○
上列被告因違反毒品危害防制條例案件，經檢察官提起公訴（96
年度毒偵字第5478號），因被告於準備程序中為有罪之陳述，經
告以簡式審判程序意旨，並聽取被告及檢察官意見後，經合議庭
裁定由受命法官獨任進行簡式審判程序，並判決如下：
    主  文
甲○○施用第一級毒品，處有期徒刑捌月；又施用第二級毒品，
處有期徒刑參月，扣案之玻璃吸食器壹個，沒收銷燬之。應執行
有期徒刑玖月，扣案之玻璃吸食器壹個，沒收銷燬之。
    事  實
一、甲○○前於民國90年間因施用毒品案件，經本院以90年度毒
    聲字第4542號裁定送觀察、勒戒，因認有繼續施用毒品傾向
    ，分別經本院以90年度毒聲字第4953號裁定送強制戒治、以
    91年度毒聲字第3115號裁定停止戒治，所餘戒治期間付保護
    管束，於91年8 月12日保護管束期滿而執行完畢釋放，由臺
    灣高雄地方法院檢察署檢察官以91年度戒毒偵字第801 號不
    起訴處分確定。詎其仍未戒除毒癮，明知海洛因、甲基安非
    他命分別業經公告為毒品危害防制條例第2 條第2 項第1 款
    、第2 款所列管之第一級、第二級毒品，不得非法持有、施
    用，竟仍於上開強制戒治執行完畢釋放後5 年內，分別基於
    施用第一級毒品海洛因及第二級毒品甲基安非他命之犯意，
    於96年5 月10日8 時許，在其位在高雄市○○區○○路15號
    2 樓之2 住處內，以將第一級毒品海洛因置入針筒摻水後注
    射之方式，施用第一級毒品海洛因1 次，並隨即在同一地點
    ，另以將第二級毒品甲基安非他命置於玻璃吸食器上燒烤後
    吸食其煙霧之方式，施用第二級毒品甲基安非他命1 次。嗣
    經警於同日13時25分許，在高雄市○○區○○路與林森路路
    口，因見其行跡可疑而上前攔檢盤查後，當場扣得上開玻璃
    吸食器1 個，並採集尿液送驗後呈嗎啡及甲基安非他命陽性
    反應而查悉上情。
二、案經高雄市政府警察局移送臺灣高雄地方法院檢察署檢察官
    偵查起訴。
    理  由
一、按本案被告甲○○所犯係死刑、無期徒刑、最輕本刑為3 年
    以上有期徒刑以外之罪，其於準備程序就前揭被訴事實為有
    罪之陳述，經受命法官告知簡式審判程序之旨，並聽取其與
    公訴人之意見後，本院認無不得或不宜改依簡式審判程序進
    行之情形，爰依刑事訴訟法第273 條之1 第1 項規定，裁定
    本件由受命法官獨任進行簡式審判程序，合先敘明。
二、上揭事實，業據被告於本院審理中坦認不諱，且被告於96年
    5 月10日15時許為警所採集之尿液，經送檢驗之結果，確呈
    嗎啡及甲基安非他命陽性反應，有高雄市立凱旋醫院96年5
    月21日編號A00000000 號濫用藥物尿液檢驗報告、尿液採證
    代碼對照表各1 份附卷可稽。又扣案之玻璃吸食器1 個，經
    送驗結果，確呈安非他命、甲基安非他命陽性反應，亦有卷
    附正修科技大學超微量研究科技中心96年8 月31日編號R00-
    0000-000號檢驗報告1 份足憑。是被告之自白核與事實相符
    ，洵堪採為論罪科刑之依據。本案事證明確，被告上開施用
    第一級、第二級毒品犯行，堪以認定。
三、第按海洛因、甲基安非他命分別為毒品危害防制條例第2 條
    第2 項第1 款、第2 款所稱之第一級及第二級毒品，均不得
    施用、持有。次按觀察、勒戒或強制戒治執行完畢釋放後，
    5 年內再犯第10條之罪者，應依一般刑事訴訟程序予以起訴
    論罪科刑，此觀諸毒品危害防制條例第23條第2 項規定自明
    。本件被告前於90年間因施用毒品案件，經本院以90年度毒
    聲字第4542號裁定送觀察、勒戒，因認有繼續施用毒品傾向
    ，分別經本院以90年度毒聲字第4953號裁定送強制戒治、以
    91年度毒聲字第3115號裁定停止戒治，所餘戒治期間付保護
    管束，於91年8 月12日保護管束期滿而執行完畢釋放，由臺
    灣高雄地方法院檢察署檢察官以91年度戒毒偵字第801 號不
    起訴處分確定，有臺灣高雄地方法院檢察署刑案資料查註紀
    錄表、全國施用毒品案件紀錄表及臺灣高等法院被告前案紀
    錄表、在監在押全國紀錄表各1 件在卷可參，是被告於上開
    強制戒治執行完畢釋放後，5 年內再犯本件施用第一級、第
    二級毒品案件，依上開法條規定，自應依法論科。
四、核被告所為，係犯毒品危害防制條例第10條第1 項、第2 項
    之施用第一級、第二級毒品罪。被告持有第一級、第二級毒
    品之低度行為，分別為施用第一級、第二級毒品之高度行為
    所吸收，不另論罪。被告所犯上開2 罪，犯意各別，犯罪構
    成要件互殊，應予分論併罰。爰審酌被告經前開強制戒治執
    行完畢後，於96年間亦曾因施用第一級、第二級毒品案件經
    本院以96年度訴字第1148號判決各判處有期徒刑9 月、4 月
    ，應執行有期徒刑1 年確定（尚未執行完畢），有上開前案
    紀錄表可考，是其再犯本件施用毒品犯行，顯見其仍未能戒
    除毒癮且戒毒意念非堅，惟念及被告於犯罪後已坦承犯行，
    態度良好，且施用毒品行為，乃屬對其自身健康之戕害行為
    ，及其犯罪動機、目的、手段、施用次數等一切情狀，各量
    處如主文所示之刑，並定其應執行之刑，以資懲儆。扣案之
    玻璃吸食器1 個，經送驗結果，呈安非他命、甲基安非他命
    陽性反應，則該物品與其內殘餘之第二級毒品甲基安非他命
    衡情無法析離，應將之同視為第二級毒品甲基安非他命，從
    而上開物品不問屬於犯人與否，應依毒品危害防制條例第18
    條第1 項前段規定，沒收銷燬之。
據上論斷，應依刑事訴訟法第273 條之1 第1 項、第284 條之1
、第299 條第1 項前段，毒品危害防制條例第10條第1 項、第2
項、第18條第1 項前段，刑法第11條、第51條第5 款，判決如主
文。
本案經檢察官乙○○到庭執行職務。
中　　華　　民　　國　　96　　年　　12　　月　　25　　日
                  刑事第十三庭  法　官  蔣志宗
以上正本證明與原本無異。
如不服本判決應於收受本判決後10日內向本院提出上訴書狀，並
應敘述具體理由，如未敘述上訴理由者，應於上訴期間屆滿後20
日內補提理由書狀於本院（均須按他造當事人之人數附繕本）「
切勿逕送上級法院」。
中　　華　　民　　國　　96　　年　　12　　月　　25　　日
                                書記官  李憶如
附錄本件論罪科刑之法條：
毒品危害防制條例第10條
施用第一級毒品者，處 6 月以上 5 年以下有期徒刑。
施用第二級毒品者，處 3 年以下有期徒刑。
